<LexicalEntry>
	<feat att="partOfSpeech" val="mainVerb" />
	<feat att="id" val="GMU_TURDE_1" />
	<feat att="morphologicalUnitId" val="TURDE" />
	<feat att="originalSource" val="PAROLE" />
	<feat att="independentWord" val="yes" />
	<Lemma>
		<FormRepresentation>
			<feat att="writtenForm" val="turde" />
			<feat att="officiallyApproved" val="yes" />
		</FormRepresentation>
	</Lemma>
	<WordForm>
		<feat att="verbFormMood" val="indicative" />
		<feat att="tense" val="past" />
		<feat att="voice" val="activeVoice" />
		<FormRepresentation>
			<feat att="writtenForm" val="turde" />
			<feat att="inflectionalParadigm" val="MFG0474" />
			<feat att="officiallyApproved" val="yes" />
			<feat att="frequency" val="41.0536" />
		</FormRepresentation>
	</WordForm>
	<WordForm>
		<feat att="verbFormMood" val="indicative" />
		<feat att="tense" val="present" />
		<feat att="voice" val="activeVoice" />
		<FormRepresentation>
			<feat att="writtenForm" val="tÃ¸r" />
			<feat att="inflectionalParadigm" val="MFG0474" />
			<feat att="officiallyApproved" val="yes" />
			<feat att="frequency" val="89.2857" />
		</FormRepresentation>
	</WordForm>
	<WordForm>
		<feat att="verbFormMood" val="infinitive" />
		<feat att="voice" val="activeVoice" />
		<FormRepresentation>
			<feat att="writtenForm" val="turde" />
			<feat att="inflectionalParadigm" val="MFG0474" />
			<feat att="officiallyApproved" val="yes" />
			<feat att="frequency" val="41.0536" />
		</FormRepresentation>
	</WordForm>
	<WordForm>
		<feat att="verbFormMood" val="participle" />
		<feat att="tense" val="past" />
		<FormRepresentation>
			<feat att="writtenForm" val="turdet" />
			<feat att="inflectionalParadigm" val="MFG0474" />
			<feat att="officiallyApproved" val="yes" />
			<feat att="frequency" val="5.4107" />
		</FormRepresentation>
	</WordForm>
</LexicalEntry>
